

# Hakkımda

Okul Öncesi Eğitimi hakkında araştırma yapmaktan, farklı teknikler öğrenmekten ve çocuklar ile zaman geçirmekten hoşlanırım. Her çocuğa ilgi ve ihtiyaçları doğrultusunda bireysel farklılıklarının olduğu bilinci ile yaklaşıyorum. Eğlendirirken öğrenmeyi felsefe haline getirdim. Teknoloji ile iç içe bir eğitim modelini benimsiyorum. Üniversite yıllarımda artırılmış gerçeklik ile çocuklara renk/meyve/sebze isimlerini eğlenceli şekilde gösteren bir uygulama geliştirdim. Çocukların okul öncesi eğitimde birden fazla zeka türüne hitap edebilmek için her alanı (fen, matematik, drama, sanat vb.) yakından takip ediyor ve bilgilerimi güncel tutmaya çalışıyorum. Her çocuğun yaparak yaşayarak öğrenmesi gerektiğini savunuyorum ve bu doğrultuda yaptığım her uygulamada merkeze çocuğu alıyorum.

lsim : Gülbahar Örsdemir

Yaş : 22 Yaşında

Deneyim: 1 Sene

Şehir : Ankara

Lokasyon : Gazi Üniversitesi, Çankaya

e-mail : gulbaharorsdemir@gmail.com

Phone : Lütfen mail veya canlı destek yolu ile iletişime geçiniz.

lş durumu : Tekliflere Açık

# **EĞITIM**

# Okul Öncesi Öğretmenliği Lisans - Gazi Üniversitesi

2016 - 2020

Lisans eğitimimi aldığım bu süreçte aktif olarak anaokullarında uygulamalar gerçekleştirerek eğitimime devam etmekteyim.

## Mustafa Gürbüz - Necat Bayel Anadolu Lisesi

2011 - 2015

Eşit ağırlık bölümünü seçtiğim lisemde hedeflerimi çoktan belirledim ve Okul Öncesi Öğretmenliği için çalışmalarımı sürdürdüm.

## Düztepe İlköğretim Okulu

2003 - 2011

Gaziantep'te ilkokul eğitimimi tamamladım.



#### **DENEYIM**

## Gazi Üniversitesi Çocuk Gelişimi Araştırma Uygulama ve Eğitim Merkezi.

Mayıs 2019 - Halen

Burada kısmi zamanlı yardımcı öğretmenlik yapmayı sürdürmekteyim.

#### Dr. Ufuk Ege Anaokulu

Şubat 2019 - Mayıs 2019

Proje eğitimi kapsamında pedagojik dökümantasyon eşliğinde farklı uygulamalar yaptım.

#### Yıldıztepe Altındağ Belediyesi Anaokulu

Şubat 2017 - Mayıs 2017

3 uygulama ile farklı materyaller ile matematik eğitimi verdim.

# Bahçelievler Nebahat Keskin Anaokulu

Eylül 2017 - Ocak 2017

Bir dönem boyunca gözlem ve uygulamalar yaptım.

